【裁判字號】    97,訴,58
【裁判日期】    970430
【裁判案由】    毒品危害防制條例
【裁判全文】
臺灣士林地方法院刑事判決                97年度訴字第58號
公  訴  人  臺灣士林地方法院檢察署檢察官
被      告  甲○○
                    （現於台北監獄士林分監執行）
上列被告因毒品危害防制條例案件，經檢察官提起公訴（96年度
毒偵字第2320號），被告於準備程序就被訴事實為有罪陳述，本
院合議庭裁定由受命法官獨任進行簡式審判程序，並判決如下：
    主  文
甲○○施用第一級毒品，累犯，處有期徒刑柒月。扣案之第一級
毒品海洛因伍包（驗餘淨重零點捌伍公克）沒收銷燬，注射針筒
壹支、分裝匙壹支均沒收。
    事  實
一、甲○○前因施用毒品案件，經裁定送觀察、勒戒及強制戒治
    後，嗣戒治成效經評定合格，無繼續戒治之必要，經臺灣士
    林地方法院檢察署檢察官以95年度戒毒偵字第44號為不起訴
    處分確定，並於民國95年8 月7 日釋放出所; 又因竊盜案件
    ，經臺灣基隆地方法院以94年度易字第36號判決處有期徒刑
    8 月確定，於96年4 月6 日執行完畢。詎甲○○仍不知悔改
    ，於上開強制戒治執行完畢出所後5 年內，復基於施用第一
    級毒品海洛因之犯意，於96年10月16日上午某時，在臺北縣
    汐止市○○路火車站廁所內，以將海洛因加水置於注射針筒
    內而注射至鼠蹊部之方式，施用第一級毒品海洛因1 次。嗣
    於96年10月16日下午1 時許，在臺北縣汐止市○○路火車站
    出入口為警查獲，並扣得其所有供己施用之第一級毒品海洛
    因5 包 (驗餘淨重0.85公克)、 注射針筒1 支、分裝匙1 支
    。
二、案經臺北縣政府警察局汐止分局報告請臺灣士林地方法院檢
    察署檢察官偵查起訴。
    理  由
一、本件被告甲○○所犯毒品危害防制條例第10條第1 項之罪，
    非死刑、無期徒刑或最輕本刑有期徒刑三年以上之罪，亦非
    高等法院管轄第一審案件，且於準備程序進行中，被告先就
    被訴事實為有罪之陳述，經告知被告簡式審判程序之旨，並
    聽取檢察官、被告之意見後，本院合議庭裁定由受命法官進
    行簡式審判程序，是本件之證據調查，依刑事訴訟法第273
    條之2 規定，不受同法第159 條第1 項、第161 條之2、 第
    161 條之3 、第163 條之1 及第164 條至第170 條規定之限
    制，合先敘明。
二、上開犯罪事實，業據被告於本院審理時自白不諱（見本院卷
    第49頁至第58頁），且其為警查獲所採尿液經送臺灣檢驗科
    技股份有限公司檢驗結果，確呈嗎啡陽性反應，有該公司96
    年10月30日報告編號CH/2007/A1216 濫用藥物檢驗報告（見
    偵卷第60頁）在卷可稽，足見被告自白與事實相符。而扣案
    疑似毒品5 包，經送鑑驗結果，確係海洛因無誤，驗餘淨重
    0.85公克，此有法務部調查局96年11月9 日調科壹字第0962
    3076800 號鑑定書在卷可稽 (見偵卷第40頁) 。此外，復有
    被告所有供施用毒品海洛因用之注射針筒1 支、分裝匙1 支
    扣案足供佐證，堪認被告有施用毒品海洛因之犯行。而被告
    前因施用毒品案件，經裁定送觀察、勒戒及強制戒治後，嗣
    戒治成效經評定合格，無繼續戒治之必要，經臺灣士林地方
    法院檢察署檢察官以95年度戒毒偵字第44號為不起訴處分確
    定，並於95年8 月7 日釋放出所，亦有臺灣士林地方法院檢
    察署檢察官95年度戒毒偵字第44號不起訴處分書（見偵第64
    頁、第65頁)、 刑案資料查註紀錄表 (見偵卷第46頁至第52
    頁)、 法務部全國檢察官線上查詢刑案人犯在監所最新報表
     (見偵卷第44頁、第45頁)可 資佐證。是被告於前次強制戒
    治執行完畢釋放後5 年內，再犯本件施用第一級毒品之罪，
    堪以認定，應依法論科。
三、按海洛因係毒品危害防制條例第2 條第2 項第1 款所稱之第
    一級毒品。核被告所為，係犯毒品危害防制條例第10條第1
    項之施用第一級毒品罪。其持有第一級毒品海洛因進而施用
    ，持有毒品之低度行為為施用毒品之高度行為所吸收，不另
    論以持有毒品罪。又被告曾因竊盜案件，經臺灣基隆地方法
    院以94年易字第36號判決判處有期徒刑8 月確定，於96年4
    月6 日執行完畢，有台灣高等法院被告前案紀錄表在卷可稽
    ，其係於受有期徒刑之執行完畢後，5 年內故意再犯本件有
    期徒刑以上之罪，為累犯，應依刑法第47條第1 項之規定，
    加重其刑。爰審酌被告前因施用毒品經觀察勒戒、強制戒治
    後，仍不知悛悔，復再度施用毒品，顯見其意志不堅，不能
    戒絕毒品，暨其犯罪動機、手段，以及施用毒品為自戕行為
    ，除對己身產生危害，並未直接侵及他人法益，與犯罪後於
    本院審理時坦承犯行，態度尚稱良好等一切情狀，量處如主
    文所示之刑。
四、扣案之海洛因5 包（驗餘淨重0.85公克），為查獲之第一級
    毒品，不問屬於犯人與否，應依毒品危害防制條例第18條第
    1 項前段之規定沒收銷燬。至扣案之注射針筒1 支及分裝匙
    1 支為被告所有，且供本件施用毒品所用，業據被告供明在
    卷，應依刑法第38條第1 項第2 款之規定宣告沒收。
據上論斷，應依刑事訴訟法第273 條之1 第1 項、第299 條第1
項前段，毒品危害防制條例第10條第1 項、第18條第1 項前段，
刑法第11條、第38條第1 項第2 款、第47條，判決如主文。
本案經檢察官吳維雅到庭執行職務
中    華    民    國    97    年    4     月    30    日
                  刑事第四庭法  官    洪慕芳
以上正本證明與原本無異。
如不服本判決，應於判決送達後10日內，向本院提出上訴狀。
                            書記官    林靜枝
中    華    民    國    97    年    4     月    30    日
附錄本案論罪科刑法條：
毒品危害防制條例第10條第1 項：
  施用第一級毒品者，處6 月以上5 年以下有期徒刑。


司法院資訊處製作；財團法人民間司法改革基金會備份。
